【裁判字號】    98,易,2282
【裁判日期】    981110
【裁判案由】    詐欺
【裁判全文】
臺灣臺北地方法院刑事判決              98年度易字第2282號
公  訴  人  臺灣臺北地方法院檢察署檢察官
被      告  甲○○
上列被告因詐欺案件，經檢察官聲請以簡易判決處刑（97年度偵
字第24056號），經本院改依通常程序審理，本院判決如下：
    主  文
本件免訴。
    理  由
一、本件公訴意旨略以：被告甲○○可預見一般人使用他人金融
    帳戶常與財產犯罪密切相關，且取得他人存摺之目的在於取
    得贓款及掩飾犯行不易遭人追查，對於提供帳戶雖無引發他
    人萌生犯罪之確信，但仍均以縱若有人持以犯罪亦無違反其
    本意之幫助犯意，於民國九十七年七月十日下午三時許前之
    某日時，在不詳地點，將其所有渣打銀行北苗分行帳號00
    0000000000號帳戶之存摺、提款卡、密碼交付年
    籍姓名均不詳綽號「大頭仔」之詐騙集團成年男性成員。迨
    該詐騙集團成員取得上開帳戶資料後，即基於為自己不法所
    有之意圖，於九十七年七月十日某時許，撥打電話向傅雪芳
    佯以可提供投資管道，然需透過國內轉帳方式將錢匯入指定
    帳戶以避開匯差且需繳交臺灣人海外交易稅，傅雪芳不疑有
    他，遂依詐騙集團成員指示於九十七年七月十日下午三時許
    ，在中國信託文山分行以ＡＴＭ轉帳六萬四千元至被告上開
    帳戶。嗣因詐騙集團成員於九十七年七月十七日中午十二時
    許，撥打電話予蔡金凌，向蔡金凌佯稱因中大獎需繳交稅金
    ，蔡金凌因察有異，遂偽匯款一元至被告上開帳戶，而報警
    查獲上情。因認被告涉有幫助犯刑法第三百三十九條第一項
    詐欺取財罪嫌。
二、按案件曾經判決確定者，應諭知免訴之判決，並得不經言詞
    辯論為之，刑事訴訟法第三百零二條第一款、第三百零七條
    分別定有明文。
三、經查：
  (一)被告前因與共犯方坤木及其所屬之詐騙集團成員，基於共同
    意圖為自己不法所有之犯意聯絡，於如附表所示時、地，將
    其所有或他人如附表所示金融機構帳戶存摺等資料，交付與
    共犯方坤木使用，迨共犯方坤木所屬之詐騙集團成員順利以
    如附表所示之方式，詐騙如附表所示之被害人乙○○匯款後
    ，再陪同共犯方坤木前往金融機構，以臨櫃提款之方式，將
    所詐騙之款項提出持交共犯方坤木，每次收取新臺幣（下同
    ）三千元不等車馬費之詐欺取財犯行，經臺灣苗栗地方法院
    檢察署檢察官於九十八年六月一日以九十七年偵字第四九七
    三號、第五四二七號、偵緝字第五四號及九十八年度偵字第
    二五六三號、第二五六四號向臺灣苗栗地方法院提起公訴，
    經臺灣苗栗地方法院於九十八年八月六日以九十八年度易字
    第四九二號判處有期徒刑七月確定在案，現正在監執行中，
    此有上開臺灣苗栗地方法院檢察署檢察官起訴書、臺灣苗栗
    地方法宣示判決筆錄及臺灣高等法院被告前案紀錄表各一份
    在卷可稽。
  (二)核諸被告在上開業經臺灣苗栗地方法院判決確定之詐欺取財
    犯行中，持交共犯方坤木使用之渣打銀行北苗分行帳號00
    0000000000號帳戶存摺、提款卡、密碼等資料，
    與其本案經臺灣臺北地方法院檢察署檢察官於九十八年七月
    三十日以九十七年度偵字第二四０五六號聲請簡易判決處刑
    書向本院聲請簡易判決處刑之犯罪事實所載，將帳戶資料持
    交真實姓名、年籍均不詳，綽號「大頭仔」之成年男子作為
    詐騙本案被害人傅雪芳、蔡金凌轉帳匯款人頭帳戶使用，涉
    有幫助犯詐欺取財罪嫌之帳戶資料相同。且經被告於本院行
    準備程序中供稱：共犯方坤木即係該名綽號「大頭仔」之成
    年男子等語在卷。是以，本案起訴之犯罪事實，顯與被告上
    開業經臺灣苗栗地方法院判處有期徒刑七月確定在案之詐欺
    取財犯罪事實同一，揆諸前揭規定，本件既經判決確定，爰
    不經言詞辯論，逕為免訴判決之諭知。
四、本件檢察官原聲請以簡易判決處刑，惟經本院認有刑事訴訟
    法第四百五十一條之一第四項但書第三款所定之情形，茲依
    同法第四百五十二條之規定，改依通常程序審理。
五、同案被告丙○○，另由本院改依簡易判決處刑，附此敘明。
據上論斷，應依刑事訴訟法第四百五十二條、第三百零三條第二
款、第三百零七條，判決如主文。
中    華    民    國    98    年    11    月    10    日
                              臺灣臺北地方法院刑事第十五庭
                                  審判長法  官  廖紋妤
                                        法  官  邱蓮華
                                        法  官  吳麗英
上正本證明與原本無異。
如不服本判決應於收受送達後10日內向本院提出上訴書狀，並應
敘述具體理由；其未敘述上訴理由者，應於上訴期間屆滿後20日
內向本院補提理由書（均須按他造當事人之人數附繕本）「切勿
逕送上級法院」。
                                        書記官  藍儒鈞
中    華    民    國    98    年    11    月    10    日
【附表】
┌──┬───┬───┬───┬────────┬─────────────┐
│編號│被  告│時間  │地  點│金融機構帳戶資料│詐騙集團詐騙對像方法及所得│
├──┼───┼───┼───┼────────┼─────────────┤
│ 一 │甲○○│ 97年7│苗栗縣│(1)渣打商業銀行北│偽稱「MAGGIE」並假冒為香港│
│    │      │月間某│苗栗市│  苗分行帳號：05│應宇投顧公司員工，誘騙謝明│
│    │      │日    │清華裡│  0-000000000000│峰挪用公司資金參與投資，致│
│    │      │      │田心38│  號帳戶之存摺、│乙○○陷於錯誤，分別於97年│
│    │      │      │之7號 │  印章、提款卡及│7月4日、7日，匯款13萬2千9 │
│    │      │      │      │  密碼。        │百12元、82萬5千5百元至編號│
│    │      │      │      │                │（1）之帳戶內。97年7月7日 │
│    │      │      │      │(2)顏麗華所有渣打│、8日，分別匯款107萬6千4百│
│    │      │      │      │  商業銀行北苗分│元、110萬元至編號（2）之帳│
│    │      │      │      │  行帳號000-0000│戶內甲○○並陪同方坤木帶同│
│    │      │      │      │  00000000帳戶之│顏麗華至上開金融機構，以臨│
│    │      │      │      │  存摺、印章、提│櫃提款之方式將詐騙金額提出│
│    │      │      │      │  款卡及密碼。  │後交予方坤木。            │
└──┴───┴───┴───┴────────┴─────────────┘

司法院資訊處製作；財團法人民間司法改革基金會備份。
